臺灣士林地方法院刑事判決
110年度交簡上字第52號
上  訴  人  臺灣士林地方檢察署檢察官
被      告  吳承修



上列上訴人因被告過失傷害案件，不服本院中華民國110年8月10
日所為之110年度審交簡字第182號第一審簡易判決（起訴案號：
110年度調偵字第438號），提起上訴，本院管轄之第二審合議庭
判決如下：
    主    文
上訴駁回。
    犯罪事實
一、吳承修於民國109年11月12日7時23分許，騎乘車牌號碼000-
    000號普通重型機車，沿新北市淡水區民權路往臺北方向行
    駛，行至該路段13之5號前，本應注意汽車行駛時應注意車
    前狀況，保持行車隨時可煞停之安全距離，並隨時採取必要
    之安全措施，以避免發生事故，而依當時情形，並無不能注
    意之情形，竟疏未注意前方號誌為紅燈應減速慢行，而向前
    追撞同向騎乘車牌號碼000-000號重型機車停等紅燈之許雅
    琪，許雅琪因而受有雙側膝蓋外傷、左右膝挫傷、雙側腳踝
    、雙側手腕及腰椎挫傷、疑似左膝前十字韌帶撕裂傷、左膝
    臏骨外側韌帶接骨點炎及臏骨內側韌帶疑似撕裂傷等傷害。
二、案經許雅琪訴由新北市政府警察局淡水分局報告臺灣士林地
    方檢察署檢察官偵查起訴。
    理    由
壹、證據能力
　　本案據以認定被告吳承修犯罪之供述證據，有關被告以外之
    人於審判外之陳述，公訴人及被告在本院審理時均未爭執其
    證據能力，復經本院審酌認該等證據之作成無違法、不當或
    顯不可信之情況，而非供述證據亦非公務員違背法定程序所
    取得，依刑事訴訟法第159條之5規定、第158條之4規定之反
    面解釋，均有證據能力，合先敘明。
貳、實體部分
一、上揭犯罪事實業據被告於偵訊、原審及本院審理時坦承不諱
    （臺灣士林地方檢察署110年度偵字第2258號卷【下稱偵225
    8號卷】第93至95頁，本院110年度審交易字第416號卷【下
    稱原審審交易卷】第33頁，本院110年度交簡上字第52號卷
    【本院卷】第46、104頁），核與證人即告訴人於警詢、偵
    訊所述相符（偵2258號卷第9至11、37、91至93頁），並有
    臺北榮民總醫院109年11月12日、11月30日、12月14日、12
    月24日、110年1月18日告訴人診斷證明書、病歷資料（偵22
    58號卷第125至185、193至209頁，臺灣士林地方檢察署110
    年度調偵字第438號卷【下稱調偵438號卷】第29至43頁）、
    新長庚中醫診所109年11月20日、110年1月21日告訴人診斷
    證明書（偵2258號卷第15、215頁）、祥寧中醫診所109年12
    月15日診斷證明書（偵2258號卷第21頁）、道路交通事故現
    場圖、道路交通事故調查報告表㈠㈡、現場照片、車損照片、
    告訴人傷勢照片（偵2258號卷第33、41至43、51至63頁）、
    被告車輛詳細資料報表、公路監理電子閘門證號查詢機車駕
    駛人查詢結果（偵2258號卷第65頁，原審審交易卷第13頁）
    等件在卷可稽，足認被告上開自白與事實相符，堪予採信。
    是本案事證明確，被告犯行洵堪認定，應予依法論科。
二、核被告所為，係犯刑法第284 條前段之過失傷害罪。被告於
    肇事後停留在現場，嗣員警獲報到場處理時，當場承認為肇
    事者，表明願受追訴裁判之意，有道路交通事故肇事人自首
    情形紀錄表附卷足憑（偵2258號卷第47頁），經核與自首之
    規定相符，爰依刑法第62條前段規定減輕其刑。原審認被告
    犯行事證明確，因而適用刑事訴訟法第449條第2項、第3 項
    、第454條第2項，刑法第284條前段、第62條前段、第41條
    第1項前段，刑法施行法第1條之1第1項等規定，判處被告拘
    役55日，如易科罰金，以新臺幣1,000元折算1日，其認事用
    法均無違誤，所量刑度亦稱妥適。　
三、檢察官上訴意旨雖以：被告自案發迄今未能與告訴人達成和
    解，犯後態度難謂良好，又參酌告訴人所受傷勢為雙側膝蓋
    外傷、左右膝挫傷、雙側腳踝、雙側手腕及腰椎挫傷、疑似
    左膝前十字韌帶撕裂傷、左膝臏骨外側韌帶接骨點炎及臏骨
    內側韌帶疑似撕裂傷等傷害，是其所受傷勢非輕，原審未具
    體審酌上開情形，僅判處拘役55日，實無以收警惕之效，亦
    未能使罰當其罪，自難認為適法妥當，因而提起上訴，請求
    撤銷原審判決，另為適當合法之判決等語。惟查：
　㈠量刑之輕重，係事實審法院得依職權自由裁量之事項，茍已
    斟酌刑法第57條各款所列情狀而未逾越法定刑度，則不得遽
    指為違法；又刑罰之量定屬法院自由裁量之職權行使，但仍
    應審酌刑法第57條所列各款事由及一切情狀，為酌量輕重之
    標準，並非漫無限制，在同一犯罪事實與情節，如別無其他
    加重或減輕之原因，下級法院量定之刑，亦無過重或失輕之
    不當情形，則上級法院對於下級法院之職權行使，原則上應
    予尊重（最高法院72年台上字第6696號判例、85年度台上字
    第2446號判決意旨參照）。法院對被告之科刑，應受憲法比
    例原則、刑事法罪刑相當原則限制，並應依刑法第57條等規
    定妥善訂定，使行為人之犯行充分評價，且於受到司法懲戒
    之餘，又能達到社會教化改過自新之目的。而每個案件中被
    告之品行、智識程度、犯罪動機、家庭環境、犯後態度、所
    生危害均有不同，同一被告於每次犯行中的犯罪動機、犯後
    態度、犯罪情節、所生危害亦有相異之處，法官自得於個案
    中針對被告上開各種情狀，酌量處罰手段是否已經可以達到
    警誡、懲罰、教化之功能，而於法律範圍內科以不同之刑罰
    。
　㈡經查，原審業已本於被告之責任為基礎，依刑法第57條各款
    規定，具體審酌上揭案發過程、被告違反義務之程度、告訴
    人受傷部位、受傷程度，因雙方就和解金額未能達成共識、
    致被告迄今未能與告訴人達成和解等各情，而科處被告上開
    刑度，既未逾法定刑之範圍，亦與罪刑相當原則、比例原則
    、公平原則無違，核無不當。又被告於案發後曾與告訴人互
    留通訊軟體LINE之聯絡方式，透過LINE與告訴人討論理賠事
    宜，有卷附告訴人提供之LINE對話紀錄可資為憑（偵2258號
    卷第221至251頁），於告訴人提起刑事附帶民事訴訟後，亦
    委請律師處理進行相關調解、訴訟程序，惟因雙方就調解金
    額部分意見不一致未能達成和解，足徵被告並非無意賠償；
    且雙方未能達成和解之理由不一，尚難僅以被告未能與告訴
    人達成和解，即逕認被告犯後態度不佳；況縱認被告理賠態
    度消極，惟就此與原判決量刑所憑理由為整體綜合觀察，亦
    難認原審就本件犯罪事實與情節量處拘役55日，有何明顯過
    重失輕之不當。檢察官上訴意旨據此指摘原審判決量刑過輕
    ，為無理由，應予駁回。　　
據上論斷，應依刑事訴訟法第455條之1第1項、第3項、第368 條
，判決如主文。
本案經檢察官陳銘鋒提起公訴，檢察官江玟萱提起上訴，檢察官
謝榮林到庭執行職務。
中    華    民    國   111    年    4     月    21    日
                  刑事第五庭  審判長法  官  黃 怡 瑜
                                    法  官  郭 韶 旻
                                    法  官  黃 瀞 儀
以上正本證明與原本無異。 
本件不得上訴。
                                    書記官  謝 佳 穎 
中　　華　　民　　國　　111 　年　　4 　　月　　21　　日